臺灣雲林地方法院刑事判決　　　　　　　 93年度訴字第694號
公　訴　人　臺灣雲林地方法院檢察署檢察官
被　　　告　庚○○
　　　　　　　　　　　（現另案於臺灣雲林第二監獄執行）
指定辯護人　本院公設辯護人子○○
上列被告因搶奪等案件，經檢察官提起公訴（93年度偵字第4262
號）及移送併辦（93年度偵字第3556、5008號、94年度偵字第6
、204 、223 、476 、698 號），並經檢察官當庭擴張事實，及
追加起訴（93年度偵字第3329號），本院判決如下：
    主  文
庚○○共同連續意圖為自己不法之所有，而搶奪他人之動產，處
有期徒刑年拾月，扣案之鑰匙壹支及口罩貳個均沒收；又共同
意圖為自己不法之所有，以恐嚇使人將本人之物交付未遂，處有
期徒刑陸月；應執行有期徒刑肆年貳月，扣案之鑰匙壹支及口罩
貳個均沒收。
    事實及理由
壹、構成犯罪事實：
    一庚○○基於意圖為自己不法所有之概括犯意，連續於如附
      表一所示之時、地，以如附表一所示之方法，竊得如附表
      一所示被害人之機車（各次竊盜時間、地點、被害人、竊
      取財物及竊盜方式，均詳如附表一所示）；並於竊得如附
      表一所示機車後，以之為交通工具，或單獨或與賴東明基
      於意圖為自己不法所有之犯意聯絡，連續於如附表二所示
      之時、地，以如附表二所示之方法，搶奪如附表二所示被
      害人之財物（各次搶奪時間、地點、被害人、搶奪財物及
      搶奪方式，均詳如附表二所示）。
    二庚○○承前竊盜犯意，於93年8 月4 日下午3 時許，在雲
      林縣古坑鄉東和村尖山坑41號前，竊得丁○○所有，車牌
      號碼SF -4506號自用小客車後，旋於同年8 月11日下午3
      時15分許，打電話與丁○○約定立即在失竊地點附近之雲
      149 甲公路見面，丁○○依約前來後，庚○○乃另行起意
      ，基於意圖為自己不法所有之恐嚇犯意，對丁○○恫嚇稱
      ：「如果想要車子，要交付新臺幣（下同）10,000元」等
      語，此時丁○○與友人李金福及巫順良本欲上前攔捕庚○○，詎庚○○竟接續上開恐嚇之犯意，自其所駕駛之丁○○所有上開失竊車輛內取出長約30分之筍刀1 把（未扣案
      ），向丁○○、李金福及巫順良恫嚇稱：「你們要怎樣！
      」一語，隨即駕車逃逸。庚○○旋接續上開恐嚇之犯意，
      與李榮華基於意圖為自己不法所有之犯意聯絡，於94年8
      月11日下午5 時40分許，先由庚○○撥打電話給丁○○，
      要求準備現金10,000元，並要求丁○○由雲林縣古坑鄉水
      碓村德賢前往水碓路，庚○○與李榮華再共乘機車前往同
      一地點，嗣丁○○行經東西向快速道路涵洞前時，庚○○
      再度打電話給丁○○，要求丁○○將10,000元丟於涵洞前
      ，丁○○遂依約將該筆現金丟置。嗣因丁○○於接獲第2
      次電話後已先行報警，李榮華乃於庚○○上前欲拿取該10
      ,000 元 現金時，為埋伏之員警當場查獲，庚○○見狀則
      趁隙騎乘機車逃逸而未遂。
貳、認定犯罪事實所憑之證據及理由：
    一構成犯罪事實一部分：
      (一)詳如附表一、二之證據欄所示。
      (二)鑰匙1 支及口罩2 個扣案：證明被告庚○○係以扣案之
        鑰匙作為行竊工具，口罩2 個係行搶時所戴，用以避人
        耳目，躲避查緝。
      (三)交通部公路總局嘉義區監理所雲林監理站94年9 月26日
        嘉監雲字第0009411288號函及所附職業聯結車駕照換補
        照之相關資料（本院卷第90頁至第95頁）：證明被告領
        有職業聯結車駕照。
      (四)交通部公路總局臺北區監理所94年9 月29日北監駕字第
        0940037687號函及所負之職業聯結車駕照審驗暨異動補
        發登記書影本（本院卷第96頁至第97頁）：證明被告所
        另有之職業聯結車駕照曾遺失，並辦理補發。
    二構成犯罪事實二部分：
      (一)共犯李榮華於93年8 月11日、12日警詢時之供述（斗警
        刑字第0930021383號卷第1 至3 頁）。
      (二)被害人丁○○於93年8 月11日警詢時之指述（斗警刑字
        第0930 021383 號卷第4 至6 頁）。
      (三)證人李金福於93年8 月11日警詢時之證述（斗警刑字第
        093002 1383 號卷第7 至9 頁）。
      (四)證人巫順良於93年8 月11日警詢時之證述（斗警刑字第
        093002 1383 號卷第9 頁背面至第10頁）。
      (五)贓物保管領據1 紙（斗警刑字第0930021383號卷第10頁
        背面）。
      (六)取款現場照片2 張（斗警刑字第0930021383號卷第11頁
        ）。
      (七)指認照片、指認犯罪嫌疑紀錄表、指認口卡（斗警刑字
        第0930021383號卷第12至14頁）。
      (八)尋獲電腦輸入單（斗警刑字第0930021383號卷第15頁）
        。
      (九)車輛車牌失竊作業認可資料（斗警刑字第0930021383號
        卷第16頁）。
      (十)共犯李榮華於93年8 月12日偵查中之供述（93年度偵字
        第3329號卷第12至13頁）。
      (十一)被告庚○○之自白，且與上開證據相符。
參、論罪科刑之理由：
    一按刑法上所謂常業犯，係指反覆以同種類行為為目的之社
      會活動之職業性犯罪而言，至於犯罪所得之多寡，是否恃
      此犯罪為唯一之謀生職業，則非所問，縱令兼有其他職業
      ，仍無礙於該常業犯罪之成立；又刑法第322 條規定以竊
      盜為常業之罪，指以竊盜為職業者而言，不以行竊次數為
      標準，苟非以行竊為謀生之職業，縱有多次行竊，仍難以
      常業竊盜論擬；再常業犯係以犯罪行為為生活之職業，恃
      之以維生。因之常業犯就其犯意而言，係以同一犯罪行為
      恃以維生之意思，反覆為之，具有同一不變犯意之連續性
      。就其犯罪行為客體內涵觀察，客觀上必須具有相當時間
      之連續性及可確定性，足以為生活之職業。因之對於客觀
      上以偶發、短暫性未具有相當時間延續性及可能性之事件
      ，作為犯罪行為客體內涵者，因犯罪行為客體內涵客觀上
      不具延續性及可確定性，既不足以為生活之職業，自不足
      恃之維生，不能論以常業犯（最高法院85年台上字第510
      號、30年上字第328 號判例、最高法院92年度台上字第
      3897號判決意旨參照）。可知，刑法上所謂常業犯，指反
      覆以同種類行為為目的之社會活動之職業性犯罪而言，而
      且是否以從事該等犯罪為職業者而言，不以犯罪次數為標
      準，苟非以該類型犯罪為謀生之職業，縱有多次犯行，仍
      難以常業論擬。亦即，常業犯係以犯罪行為為生活之職業
      ，恃從事該犯罪以維生，始足當之。本件被告庚○○在為
      本件犯行期間及入監服刑前有聯結車駕駛之正當工作，並
      無專以行搶為正式職業或賴以維生之情形，是尚難認被告
      係以搶奪為常業，先予敘明。
    二是被告庚○○所為如附表一所示之竊盜及構成犯罪事實二
      竊取被害人丁○○所有之自用小客車犯行，核均係犯刑法
      第320 條第1 項之竊盜罪；所為如附表二編號1 號至4 號
      及編號6 號至15號所示之搶奪犯行，核均係犯刑法第325
      條第1 項之搶奪罪；所為如附表二編號5 號所示之搶奪犯
      行，係犯刑法第325 條第1 項之搶奪罪及第277 條第1 項
      之普通傷害罪；所為如構成犯罪事實二竊取被害人丁○○
      所有之自用小客車外之犯行，係犯刑法第346 條第3 項、
      第1 項之恐嚇取財未遂罪。檢察官認被告所為如附表二所
      示之搶奪犯行，係犯刑法第327 條之常業搶奪罪，尚有未
      洽，惟其基本事實同一，本院自應予審理，並變更其起訴
      法條。
    三被告就如附表二編號8 、9 及14號所示之搶奪犯行，與賴
      東明間有犯意聯絡及行為分擔，均為共同正犯。
    四被告就構成犯罪事實二之恐嚇取財部分犯行，與李榮華間
      有犯意聯絡及行為分擔，均為共同正犯。
    五被告先後多次竊盜及搶奪之犯行，各均時間緊接，犯罪構
      成要件相同，顯係基於概括犯意反覆為之，均各為連續犯
      ，均應依刑法第56條規定，分別論以連續竊盜罪及連續搶
      奪罪，並各加重其刑。
    六被告竊取機車用以作為搶奪之交通工具，故其所犯上開2
      罪間有方法與目的之牽連犯關係，應依刑法第55條後段規
      定，從一重之連續搶奪罪處斷。
    七被告所為如附表二編號5 號所示之犯行，係以1 行為同時
      觸犯搶奪及傷害2 罪名，屬想像競合犯，應依刑法第55條
      前段規定，從一重之搶奪罪處斷。
    八被告雖在雲149 甲公路上，另以筍刀1 把，向被害人丁○○及證人李金福及巫順良恫嚇稱：「你們要怎樣！」一語
      ，然此係被告為遂行其恐嚇取財目的之過程中所為之階段
      行為，應認係以實現1 個恐嚇取財之犯罪構成要件，侵害
      同一法益，僅成立1 個恐嚇取財罪，不另論以刑法第305
      條之恐嚇危害安全罪。
    九被告所犯連續搶奪罪與恐嚇取財未遂罪間犯意個別，行為
      互殊，應分論併罰。
    十被告雖著手於恐嚇行為之實施，惟未生取財之結果，是其
      犯行僅止於未遂，應依刑法第26條前段未遂犯之規定減輕
      其刑，並依刑法第71條第1 項規定，先加後減。
    十一檢察官雖僅起訴被告所為如附表一編號1 號及附表二編號
      2 號所示之竊盜及搶奪犯行，惟移送併辦部分（93年度偵
      字第3556、5008號、94年度偵字第6 、204 、223 、476
      、698 號，即附表一編號2 號及附表二編號1 號、3 號至
      15號所示之事實），既與起訴之竊盜或搶奪部分分別具有
      連續犯之裁判上一罪關係，且經公訴檢察官當庭擴張犯罪
      事實，自應為起訴效力所及，應併予審判。至被告所為如
      附表一編號3 號及構成犯罪事實二前半段竊取被害人丁○○所有之自用小客車所示之竊盜犯行，原即與起訴部分具
      有連續犯之裁判上一罪關係，為起訴效力所及，本院自得
      併予審判，檢察官另以追加方式提出，顯有誤會，併此敘
      明。再被告所為如附表二編號5 號所示之傷害告訴人壬○○○部分犯行，雖未據檢察官起訴，然因與起訴部分具有
      想像競合犯之裁判上一罪關係，亦為起訴效力所及，本院
      自得併予審判。又檢察官追加起訴部分（即構成犯罪事實
      二竊取被害人丁○○所有之自用小客車以外部分）既屬被
      告1 人犯數罪，且與本案相牽連之案件，其追加起訴合法
      ，本院自應併予審理。
    十二爰審酌被告前曾有違反麻醉藥品管理條例及懲治盜匪條例
      等前科，素行並非良好，又年輕力壯，身體健全，不思憑
      一己之力謀生，竟多番竊取及搶奪他人財物，雖所竊得及
      搶得之財物並不多，且一部分已由被害人領回，對於被害
      人之損害較輕，於行竊過程中雖未對任何人之生命或身體
      有所損傷，然行搶過程中，對於被害人則造成莫大之精神
      恐慌，且於搶奪告訴人壬○○○時，更造成告訴人壬○○○之身體受傷，所生危害非輕及其犯罪之目的單純、犯罪
      後坦承犯行，態度良好等一切情狀，分別量處如主文所示
      之刑，並定其應執行之刑。
    十三扣案之鑰匙1 支及口罩2 個分別係供被告竊盜及搶奪所用
      之物，且屬被告所有，業據被告供承在卷，應依刑法第38
      條第1 項第2 款規定，宣告沒收。
肆、適用法律依據：
    一刑事訴訟法第299 條第1 項前段、第300條。
    二刑法第28條、第56條、第320 條第1 項、第325 條第1 項
      、第277 條第1 項、第346 條第1 項、第3 項、第26條前
      段、第55條、第51條第5 款、第38條第1 項第2 款。
    三罰金罰鍰提高標準條例第1條前段。
本案經檢察官林禎瑩到庭執行職務。
中　　華　　民　　國　　94　　年　　11　　月　　29　　日
                  刑事第三庭       審判長法  官  劉國賓
                                         法  官  廖國勝
                                         法  官  廖淑華
以上正本證明與原本無異。
如不服本判決，應於判決收受後10日內，向本院提出上訴狀（須
附繕本）。
                                         書記官  張菀純
中　　華　　民　　國　　94　　年　　11　　月　　29　　日
附錄法條：刑法第320 條、第325 條、第346 條
中華民國刑法第320條
(普通竊盜罪、竊佔罪)
意圖為自己或第三人不法之所有，而竊取他人之動產者，為竊盜
罪，處 5 年以下有期徒刑、拘役或 500 元以下罰金。
意圖為自己或第三人不法之利益，而竊佔他人之不動產者，依前
項之規定處斷。
前二項之未遂犯罰之。
中華民國刑法第325條
(普通搶奪罪)
意圖為自己或第三人不法之所有，而搶奪他人之動產者，處 6 月
以上 5 年以下有期徒刑。
因而致人於死者，處無期徒刑或 7 年以上有期徒刑，致重傷者，
處 3 年以上 10 年以下有期徒刑。
第 1 項之未遂犯罰之。
中華民國刑法第346條
(單純恐嚇罪)
意圖為自己或第三人不法之所有，以恐嚇使人將本人或第三人之
物交付者，處6 月以上5 年以下有期徒刑，得併科1 千元以下罰
金。
以前項方法得財產上不法之利益，或使第三人得之者，亦同。
前二項之未遂犯罰之。
附表一（竊盜部分）
 ┌──┬──────┬──────┬───┬───────┬───────┐
 │編號│時        間│地        點│被害人│行竊方法      │所得財物      │
 ├──┼──────┼──────┼───┼───────┼───────┤
 │1   │93年3 月15日│彰化縣員林鎮│不詳  │以自備鑰匙1 支│車號不詳之重型│
 │    │10時許      │民族街48號前│      │插入電門，發動│機車1 輛      │
 │    │            │            │      │引擎竊取。    │              │
 │    ├──────┴──────┴───┴───────┴───────┤
 │    │證據：1.竊現場照片1張                                             │
 │    │      2.被告之自白                                                │
 ├──┼──────┬──────┬───┬───────┬───────┤
 │2   │93年8 月17日│雲林縣斗六市│辛○○│同上          │車牌號碼JL5-02│
 │    │23時30分許  │光興里民生路│      │              │8 號重型機車1 │
 │    │            │185 之3 號前│      │              │部            │
 │    │            │            │      │              │              │
 │    ├──────┴──────┴───┴───────┴───────┤
 │    │證據：1.被害人辛○○於93年8 月31日警詢時之指述（斗六警刑字第093002│
 │    │        4389號卷第6頁）                                           │
 │    │      2.照片4張（斗六警刑字第0930024389號卷第12至13頁）           │
 │    │      3.贓物認領保管收據（斗六警刑字第0930024389號卷第16 頁）     │
 │    │      4.車輛竊盜、車牌失竊資料個別查詢報表（斗六警刑字第0930024389│
 │    │        號卷第19頁）                                              │
 │    │      5.被告之自白                                                │
 ├──┼──────┬──────┬───┬───────┬───────┤
 │3   │93年11月23日│雲林縣斗六市│癸○○│同上          │車牌號碼KZV-11│
 │    │上午10時許  │鎮○里○○路│      │              │9 號重型機車1 │
 │    │            │43號前      │      │              │部            │
 │    ├──────┴──────┴───┴───────┴───────┤
 │    │證據：1.被害人癸○○於93年12月24日警詢時之指述（斗六警刑0000000000│
 │    │        號卷第9至10頁）                                           │
 │    │      2.贓物認領保管單（斗六警刑0000000000號卷第14頁）            │
 │    │      3.照片2張（斗六警刑0000000000號卷第18頁）                   │
 │    │      4.被告之自白                                                │
 └──┴─────────────────────────────────┘
附表二（搶奪部分）
 ┌──┬──────┬──────┬───┬────────┬──────┬───┐
 │編號│時        間│地        點│被害人│搶奪方法        │所得財物    │共犯  │
 ├──┼──────┼──────┼───┼────────┼──────┼───┤
 │1   │93年1 月13日│雲林縣斗六市│未○○│騎乘車號不詳之機│皮包1 個，內│無    │
 │    │晚上9 時30分│慶生路33號前│      │車，趁未○○不及│有身分證、駕│      │
 │    │            │            │      │注意之際，自謝季│照、健保卡及│      │
 │    │            │            │      │蓉背後搶奪其皮包│現金500 元。│      │
 │    │            │            │      │。              │            │      │
 │    ├──────┴──────┴───┴────────┴──────┴───┤
 │    │證據：1.被害人未○○於93年12月24日警詢時之指述（斗六警刑0000000000號卷第6 │
 │    │        頁）                                                              │
 │    │      2.照片18張（斗六警刑0000000000號卷第17至25頁）                      │
 │    │      3.被告之自白                                                        │
 ├──┼──────┬──────┬───┬────────┬──────┬───┤
 │2   │93年3 月15日│彰化縣員林鎮│甲○○│騎乘上開竊得之不│皮包1 個，內│無    │
 │    │11時13分許  │浮圳路2 段  │      │詳車號機車行經該│有現金8,000 │      │
 │    │            │546號前     │      │處，見正停等紅燈│元、身分證、│      │
 │    │            │            │      │，由甲○○所駕駛│駕照、提款卡│      │
 │    │            │            │      │之車號J2-8507 號│、信用卡及MO│      │
 │    │            │            │      │自用小客車右前座│TOROLA牌序號│      │
 │    │            │            │      │車窗未關閉及座位│000000000000│      │
 │    │            │            │      │上放置粉紅色皮包│312 號行動電│      │
 │    │            │            │      │1 個，便自後方靠│話1 支。    │      │
 │    │            │            │      │近該自用小客車，│            │      │
 │    │            │            │      │再趁甲○○不及防│            │      │
 │    │            │            │      │備之機會，徒手搶│            │      │
 │    │            │            │      │奪甲○○所有之皮│            │      │
 │    │            │            │      │包。            │            │      │
 │    ├──────┴──────┴───┴────────┴──────┴───┤
 │    │證據：1.指認照片2 張（彰化縣警察局員林分局員警刑字第0930013392號卷第7 、8 │
 │    │        頁）                                                              │
 │    │      2.被害人甲○○於警詢及偵查時之指述（同上警卷第10頁、彰化地檢93偵5028│
 │    │        號卷第13至14頁）                                                  │
 │    │      3.行動電話樣式圖片及序號資料（同上警卷第11頁）                      │
 │    │      4.證人李昔香於警詢時之證述及所指認行動電話樣式圖片與被告照片（同上警│
 │    │        卷第12至17頁）                                                    │
 │    │      5.門號0000000000號行動電話客戶基本資料及通聯紀錄（同上警卷第19至20頁│
 │    │        ）                                                                │
 │    │      6.現場圖2張（93偵4262卷第8至9頁）                                   │
 │    │      7.被告之自白                                                        │
 ├──┼──────┬──────┬───┬────────┬──────┬───┤
 │3   │93年5 月25日│雲林縣斗六市│己○○│騎乘車號不詳之機│皮包1 個，內│無    │
 │    │晚上10時25分│信義里中山路│      │車，趁己○○獨自│有行動電話2 │      │
 │    │            │12號前      │      │徒步於該路上不及│支、身分證、│      │
 │    │            │            │      │注意之際，自林欣│健保卡、駕照│      │
 │    │            │            │      │怡背後搶奪其背於│、現金755元 │      │
 │    │            │            │      │右側身上之皮包。│及皮夾1 個。│      │
 │    ├──────┴──────┴───┴────────┴──────┴───┤
 │    │證據：1.被害人己○○於93年12月24日警詢時之指述（斗六警刑0000000000號卷第7 │
 │    │        至8頁）                                                           │
 │    │      2.照片18張（斗六警刑0000000000號卷第17至25頁）                      │
 │    │      3.被告之自白                                                        │
 ├──┼──────┬──────┬───┬────────┬──────┬───┤
 │4   │93年7 月初某│雲林縣斗六市│陳許純│騎乘車號不詳之機│皮包1 個，內│無    │
 │    │日上午8 時  │西平路地下道│      │車，趁陳許純獨自│有現金1,000 │      │
 │    │            │上方        │      │徒步於該路上不及│元及行動電話│      │
 │    │            │            │      │注意之際，自陳許│1 支。      │      │
 │    │            │            │      │純背後搶奪其提於│            │      │
 │    │            │            │      │手上之皮包。    │            │      │
 │    ├──────┴──────┴───┴────────┴──────┴───┤
 │    │證據：1.被害人陳許純於94年1 月28日警詢時之指述（投竹警刑字第0940000201號卷│
 │    │        第7 至8 頁）                                                      │
 │    │      2.照片2 張（投竹警刑字第0930017780號卷第4 頁）                      │
 │    │      3.被告之自白                                                        │
 ├──┼──────┬──────┬───┬────────┬──────┬───┤
 │5   │93年8 月1 日│雲林縣斗六市│張沈彩│騎乘車號不詳之機│皮包1 個，內│無    │
 │    │16時15分許  │公誠里長春路│格    │車，趁壬○○○獨│有現金1,000 │      │
 │    │            │與溪口路路口│      │自徒步於該路上不│元。        │      │
 │    │            │            │      │及注意之際，自張│            │      │
 │    │            │            │      │沈彩格背後搶奪其│            │      │
 │    │            │            │      │提於手上之皮包，│            │      │
 │    │            │            │      │且庚○○奪取皮包│            │      │
 │    │            │            │      │之際，明知用力奪│            │      │
 │    │            │            │      │取皮包，可能使張│            │      │
 │    │            │            │      │沈彩格因重心不穩│            │      │
 │    │            │            │      │而跌倒受傷，竟仍│            │      │
 │    │            │            │      │基於不確定故意用│            │      │
 │    │            │            │      │力奪取，使張沈彩│            │      │
 │    │            │            │      │格因而跌倒，並受│            │      │
 │    │            │            │      │有左股骨頸骨折之│            │      │
 │    │            │            │      │傷害。          │            │      │
 │    ├──────┴──────┴───┴────────┴──────┴───┤
 │    │證據：1.告訴人壬○○○於93年8 月1 日、31日於警詢時之指訴（斗六警刑字第0930│
 │    │        024389號卷第3至5頁）                                              │
 │    │      2.告訴人壬○○○之診斷證明書（斗六警刑字第0930024389號卷第14頁）    │
 │    │      3.告訴人壬○○○指認被告之口卡（斗六警刑字第0930024389號卷第18頁）  │
 │    │      4.被告之自白                                                        │
 ├──┼──────┬──────┬───┬────────┬──────┬───┤
 │6   │93年8 月16日│雲林縣斗六市│丑○○│騎乘車號不詳之機│皮包1 個，內│無    │
 │    │晚上10時30分│萬年路與河堤│      │車行經該處，見陳│有現金39,000│      │
 │    │許          │南路路口    │      │金花騎乘機車在前│元、身分證、│      │
 │    │            │            │      │並背有皮包，認有│健保卡及印章│      │
 │    │            │            │      │機可趁，便趁陳金│6 枚。      │      │
 │    │            │            │      │花不及注意之際，│            │      │
 │    │            │            │      │自後搶奪丑○○之│            │      │
 │    │            │            │      │皮包。          │            │      │
 │    ├──────┴──────┴───┴────────┴──────┴───┤
 │    │證據：1.被害人丑○○於93年8 月19日、31日警詢時之指述（斗六警刑字第09300243│
 │    │        89號卷第7至8 頁）                                                 │
 │    │      2.被告之自白                                                        │
 ├──┼──────┬──────┬───┬────────┬──────┬───┤
 │7   │93年8 月31日│雲林縣斗六市│戊○○│騎乘上開竊得之JL│皮包1 個，內│無    │
 │    │7 時30分許  │四維里中山路│      │5-028 號重型機車│有0000000000│      │
 │    │            │21號前      │      │途經該處，見吳秀│號行動電話1 │      │
 │    │            │            │      │紋獨自行走並手挽│支、復華銀行│      │
 │    │            │            │      │皮包，認有機可趁│斗信分行存摺│      │
 │    │            │            │      │，遂趁戊○○不及│3 本、印鑑2 │      │
 │    │            │            │      │注意之際，自後搶│枚、信用卡2 │      │
 │    │            │            │      │奪戊○○所有之皮│張、健保卡及│      │
 │    │            │            │      │包。            │現金2,000 餘│      │
 │    │            │            │      │                │元。        │      │
 │    ├──────┴──────┴───┴────────┴──────┴───┤
 │    │證據：1.被害人戊○○於93年8 月31日於警詢時之指述（斗六警刑字第0930024389號│
 │    │        卷第9 至10頁）                                                    │
 │    │      2.照片1張（斗六警刑字第0930024389號卷第11頁）                       │
 │    │      3.贓物認領保管收據（斗六警刑字第0930024389號卷第15 頁）             │
 │    │      4.被告之自白                                                        │
 ├──┼──────┬──────┬───┬────────┬──────┬───┤
 │8   │93年11月23日│南投縣竹山鎮│卯○○│由賴東明騎乘上開│皮包1 個，內│賴東明│
 │    │下午4 時30分│桂林里加正4 │      │庚○○竊得之KZV-│有現金7,000 │      │
 │    │許          │巷9 號前    │      │119 號重型機車，│元。        │      │
 │    │            │            │      │搭載庚○○，途經│            │      │
 │    │            │            │      │該處，見卯○○獨│            │      │
 │    │            │            │      │自行走並手挽皮包│            │      │
 │    │            │            │      │，認有機可趁，遂│            │      │
 │    │            │            │      │趁卯○○不及注意│            │      │
 │    │            │            │      │之際，由庚○○下│            │      │
 │    │            │            │      │手自後搶奪卯○○│            │      │
 │    │            │            │      │所有之皮包。    │            │      │
 │    ├──────┴──────┴───┴────────┴──────┴───┤
 │    │證據：1.被害人卯○○於93年12月29日於警詢時之指述（投竹警刑字第0930017780號│
 │    │        卷第25至28頁）                                                    │
 │    │      2.照片4 張（投竹警刑字第0930017731號卷第5頁、第15頁）               │
 │    │      3.共犯賴東明於93年12月29日警詢時之供述及所指認照片（投竹警刑字第0930│
 │    │        017731號卷第12至13頁）                                            │
 │    │      4.共犯賴東明於94年2 月3 日偵查中之供述（93偵5008號卷第53至54頁）    │
 │    │      5.被告之自白                                                        │
 ├──┼──────┬──────┬───┬────────┬──────┬───┤
 │9   │93年12月8 日│南投縣竹山鎮│辰○○│由賴東明騎乘上開│皮包1 個，內│賴東明│
 │    │上午9 時40分│中山里橫街31│      │庚○○竊得之KZV-│有現金1,040 │      │
 │    │            │之1 號      │      │119 號重型機車，│元、行動電話│      │
 │    │            │            │      │搭載庚○○，途經│1支 、女用手│      │
 │    │            │            │      │該處，見辰○○獨│錶1 個及印章│      │
 │    │            │            │      │自行走並手挽皮包│1 枚。      │      │
 │    │            │            │      │，認有機可趁，遂│            │      │
 │    │            │            │      │趁辰○○不及注意│            │      │
 │    │            │            │      │之際，由庚○○下│            │      │
 │    │            │            │      │手自後搶奪辰○○│            │      │
 │    │            │            │      │所有之皮包。    │            │      │
 │    ├──────┴──────┴───┴────────┴──────┴───┤
 │    │證據：1.照片14張（投竹警刑字第0930017731號卷第5 至6 頁、第14頁背面、第20至│
 │    │        21頁）                                                            │
 │    │      2.被害人辰○○於93年12月8 日警詢時之指述（投竹警刑字第0930017731號卷│
 │    │        第17至18頁）                                                      │
 │    │      3.受理刑事案件報案三聯單（報案人辰○○）（投竹警刑字第0930017731號卷│
 │    │        第21頁背面）                                                      │
 │    │      4.被害人辰○○於93年12月27日警詢時之供述（投竹警刑字第0930017731號卷│
 │    │        第22頁）                                                          │
 │    │      5.共犯賴東明於93年12月29日警詢時之供述及所指認照片（投竹警刑字第0930│
 │    │        017731號卷第12至13頁）                                            │
 │    │      6.竹山派出所發生刑案現場勘查表（投竹警刑字第0930017731號卷第18頁背面│
 │    │        ）                                                                │
 │    │      7.案情摘要（投竹警刑字第0930017731號卷第19頁）                      │
 │    │      8.逃逸方向圖（投竹警刑字第0930017731號卷第19頁背面）                │
 │    │      9.共犯賴東明於94年2 月3 日偵查中之供述（93偵5008號卷第53至54頁）    │
 │    │      10.被告之自白                                                        │
 ├──┼──────┬──────┬───┬────────┬──────┬───┤
 │10  │93年12月8 日│雲林縣虎尾鎮│巳○○│騎乘上開竊得之KZ│皮包1 個，內│無    │
 │    │晚上6 時20分│安慶里民主14│      │V- 119號重型機車│有皮夾1 個、│      │
 │    │            │路10號前    │      │，途經該處，見劉│小零錢包1 個│      │
 │    │            │            │      │鳳儀騎乘腳踏車，│、信用卡2 張│      │
 │    │            │            │      │認有機可趁，遂趁│、健保卡、機│      │
 │    │            │            │      │巳○○不及注意之│車駕照、行照│      │
 │    │            │            │      │際，搶奪巳○○所│、現金700 元│      │
 │    │            │            │      │有置於腳踏車前面│、身分證影本│      │
 │    │            │            │      │籃子內之皮包。  │及鑰匙2 支。│      │
 │    ├──────┴──────┴───┴────────┴──────┴───┤
 │    │證據：1.被害人巳○○於93年12月8 日、同年月25日警詢時之指述（虎警刑字第0930│
 │    │        015397號卷第3 至5 頁）                                            │
 │    │      2.被害人巳○○指認被告之照片及口卡（虎警刑字第0930015397號卷第10至13│
 │    │        頁）                                                              │
 │    │      3.被告之自白                                                        │
 ├──┼──────┬──────┬───┬────────┬──────┬───┤
 │11  │93年12月11日│雲林縣斗六市│薛鄭慧│騎乘上開竊得之KZ│皮包1 個，內│無    │
 │    │上午11時40分│中和里中山路│慧    │V- 119號重型機車│有身分證、選│      │
 │    │            │90之8 號前  │      │，途經該處，見薛│舉通知書及現│      │
 │    │            │            │      │鄭慧慧獨自行走手│金200 元。  │      │
 │    │            │            │      │挽皮包，認有機可│            │      │
 │    │            │            │      │趁，遂趁午○○○│            │      │
 │    │            │            │      │不及注意之際，搶│            │      │
 │    │            │            │      │奪午○○○所有之│            │      │
 │    │            │            │      │皮包。          │            │      │
 │    ├──────┴──────┴───┴────────┴──────┴───┤
 │    │證據：1.被害人午○○○於93年12月24日警詢時之指述（斗六警刑0000000000號卷第│
 │    │        11頁）                                                            │
 │    │      2.照片18張（斗六警刑0000000000號卷第17至25頁）                      │
 │    │      3.被告之自白                                                        │
 ├──┼──────┬──────┬───┬────────┬──────┬───┤
 │12  │93年12月11號│雲林縣斗六市│丙○○│騎乘上開竊得之KZ│皮包1 個，內│無    │
 │    │下午5 時30分│忠孝里文化路│      │V- 119號重型機車│有現金2,800 │      │
 │    │            │38號前      │      │，途經該處，見江│元、信用卡2 │      │
 │    │            │            │      │玉印獨自行走手挽│張、身分證、│      │
 │    │            │            │      │皮包，認有機可趁│汽機車駕照各│      │
 │    │            │            │      │，遂趁丙○○不及│1 張及行動電│      │
 │    │            │            │      │注意之際，搶奪江│話1 支。    │      │
 │    │            │            │      │玉印所有之皮包。│            │      │
 │    ├──────┴──────┴───┴────────┴──────┴───┤
 │    │證據：1.被害人丙○○於93年12月14日警詢時之指述（斗六警刑0000000000號卷第12│
 │    │        至13頁）                                                          │
 │    │      2.照片18張（斗六警刑0000000000號卷第17至25頁）                      │
 │    │      3.被告之自白                                                        │
 ├──┼──────┬──────┬───┬────────┬──────┬───┤
 │13  │93年12月中旬│雲林縣虎尾鎮│乙○○│騎乘上開竊得之KZ│皮包1 個，內│無    │
 │    │            │新興路附近  │      │V- 119號重型機車│有現金1,500 │      │
 │    │            │            │      │，途經該處，見朱│元、健保卡、│      │
 │    │            │            │      │敏華獨自行走手挽│駕照、身分證│      │
 │    │            │            │      │皮包，認有機可趁│、行動電話1 │      │
 │    │            │            │      │，遂趁乙○○不及│支、存摺3 本│      │
 │    │            │            │      │注意之際，搶奪朱│、禮券4 張、│      │
 │    │            │            │      │敏華所有之皮包。│信用卡3 張、│      │
 │    │            │            │      │                │提款卡及印章│      │
 │    │            │            │      │                │7枚 。      │      │
 │    ├──────┴──────┴───┴────────┴──────┴───┤
 │    │證據：1.被害人乙○○於93年12月17日、同年月28日警詢時之指述（虎警刑字第0930│
 │    │        015397號卷第6 至9 頁）                                            │
 │    │      2.被害人乙○○指認被告之照片及口卡（虎警刑字第0930015397號卷第10至  │
 │    │        13頁）                                                            │
 │    │      3.被告之自白                                                        │
 ├──┼──────┬──────┬───┬────────┬──────┬───┤
 │14  │93年12月20日│雲林縣林內鄉│辜黃夏│由賴東明騎乘上開│皮包1 個，內│賴東明│
 │    │上午9 時30分│中正路359 號│寶    │庚○○竊得之KZV-│有現金500 元│      │
 │    │            │前          │      │119 號重型機車，│。          │      │
 │    │            │            │      │搭載庚○○，途經│            │      │
 │    │            │            │      │該處，見寅○○○│            │      │
 │    │            │            │      │騎乘腳踏車，認有│            │      │
 │    │            │            │      │機可趁，遂趁辜黃│            │      │
 │    │            │            │      │夏寶不及注意之際│            │      │
 │    │            │            │      │，由庚○○下手自│            │      │
 │    │            │            │      │後搶奪寅○○○所│            │      │
 │    │            │            │      │有置於腳踏車前面│            │      │
 │    │            │            │      │籃子內之皮包。  │            │      │
 │    ├──────┴──────┴───┴────────┴──────┴───┤
 │    │證據：1.照片6張（投竹警刑字第0930017731號卷第5 頁、第6頁背面至7 頁）      │
 │    │      2.被害人寅○○○於93年12月27日警詢時之指述（投竹警刑字第0930017731號│
 │    │        卷第23頁）                                                        │
 │    │      3.共犯賴東明於93年12月29日警詢時之供述及所指認照片（投竹警刑字第0930│
 │    │        017731號卷第12至13頁）                                            │
 │    │      4.共犯賴東明於94年2 月3 日偵查中之供述錄（93偵5008號卷第53至54頁）  │
 │    │      5.被告之自白                                                        │
 ├──┼──────┬──────┬───┬────────┬──────┬───┤
 │15  │93年12月23號│雲林縣虎尾鎮│申○○│騎乘上開竊得之KZ│皮包1 個，內│無    │
 │    │下午1 時30分│中正路170 號│      │V- 119號重型機車│有現金2,300 │      │
 │    │            │前          │      │，途經該處，見蘇│元、身分證及│      │
 │    │            │            │      │美花騎乘腳踏車，│行動電話1 支│      │
 │    │            │            │      │認有機可趁，遂趁│。          │      │
 │    │            │            │      │申○○不及注意之│            │      │
 │    │            │            │      │際，搶奪申○○所│            │      │
 │    │            │            │      │有提於手上之皮包│            │      │
 │    │            │            │      │。              │            │      │
 │    ├──────┴──────┴───┴────────┴──────┴───┤
 │    │證據：1.被害人申○○於93年12月23日警詢時之指述（虎警刑字第0940020107號卷第│
 │    │        7頁）                                                             │
 │    │      2.照片2張（虎警刑字第0940020107號卷第8 頁）                         │
 │    │      3.刑案現場勘查圖（93偵5008號卷第43頁）                              │
 │    │      4.受理各類案件紀錄、受理刑事案件報案三聯單（93偵5008號卷第46至47頁）│
 │    │      5.被告之自白                                                        │
 └──┴─────────────────────────────────────┘
